【裁判字號】    89,交聲,61
【裁判日期】    890609
【裁判案由】    違反道路交通管理處罰條例聲明異議
【裁判全文】
臺灣桃園地方法院刑事裁定                          八十九年度交聲字第六一號
    異議人  甲○○
    相對人  交通部公路局新竹區監理所桃園監理站
右聲請人因不服相對人八十九年四月七日桃稽違駕字第五二─四八八三五號裁決書所
為處分，聲明異議，本院裁定如左：
    主  文
異議駁回。
    理  由
一、本件聲明意旨詳如所附聲明異議狀所載。
二、按「汽車駕駛人駕駛汽車肇事，無人受傷或死亡且車輛尚能行駛，而不儘速將車
    輛位置標繪移置路邊，致妨礙交通者，處新臺幣六百元以上一千八百元以下罰鍰
    」，道路交通管理處罰條例第六十二條第二項定有明文。訊據異議人固坦承於民
    國（下同）八十七年九月十六日下午五時五十分許，駕駛ＫＣ─０二七八號自用
    小客車，在新竹市○○路三七八巷巷口處與由呂理良所駕駛ＪＸ─二０六七號自
    用小客車發生碰撞肇事，且雙方於肇事後，並無人員傷亡，而均未均規定標繪車
    輛位置後將上開車輛移置路邊等情，惟堅決矢口否認右揭違規事實，辯稱：伊當
    時雖有與呂理良所駕駛上開自用小客車發生碰撞肇事，惟並未損壞呂理良上開自
    用小客車，是呂理良堅持其受有財產損失，而要求警員到場處理，伊始未依規定
    標繪上開車輛之位置，並將上開車輛移置路邊云云。經查：異議人於右揭時地駕
    駛上開自用小客車與由呂理良所駕駛上開自用小客車發生碰撞肇事，並造成呂理
    良所駕駛上開自用小客車之左前車門受有刮痕多處之損害乙情，業據證人呂理良
    到院證述綦詳，並有現場肇事車輛照片三紙，在卷可稽，則異議人與呂理良二人
    於右揭時地，顯已因駕駛上開車輛發生碰撞而「肇事」，足堪認定，是異議人於
    本院審理時辯稱其與呂理良間並未發生肇事結果云云，應不足採信。又異議人於
    右揭時地與呂理良因駕駛車輛發生肇事後，其所有上開自用小客車均尚能行駛，
    並未因之有任何人員發生傷亡，竟未依道路交通管理處罰條例第六十二條第二項
    之規定，於標繪上開車輛之位置後，儘速將上開車輛移置路邊，亦據證人呂理良
    到院證述屬實，復核與證人即到場處理警員林文祥於本院審理時證述情節相符，
    並為異議人於本院審理時所不否認，亦堪採信。雖證人即警員林文祥於本院審理
    時證稱「（車禍現場是你去處理？）是的，我是第二個到現場，我有聽說有人以
    移動過了，拍照片時有還原現場雙方均沒有意見，且有在現場圖簽名，現場是屬
    於輕微肇是依規定應繪製相關位置後即將車輛移至路旁不得妨害交通等候警員到
    場處理，結果雙方都未依規定處理，當時現場雙方車輛停在巷口，自小客車勉強
    可以進出，當時是下班時間尚未造成交通阻塞（見本院卷八十九年五月二十六日
    筆錄）」云云，惟異議人上開肇事之時間，不僅係在下班之交通巔峰時刻，且上
    開肇事現場復為新竹市○○路屬人車往來頻繁之重要道路，又異議人肇事之上開
    現場，為丁字型之交岔路口處，而肇事後異議人及呂理良二人所有上開自用小客
    車各乙輛，即分別停放在上開交岔路口處（雖有移動現場，惟並未離去現場及標
    劃位置），並已佔用上開交岔路口處達二分之一以上，致上開交岔路口處僅餘可
    供自用小客車勉強出入而已等情，亦據證人呂理良及警員林文祥二人到院證述屬
    實，並互核相符，復有肇事現場圖及現場照片三紙，在卷可稽，足堪採信，是異
    議人於右揭時地駕駛汽車肇事，無人受傷或死亡，且其上開自用小客車尚能行駛
    ，竟不儘速將車輛位置標繪移置路邊，應已對上開交岔路口處，於下班時間之交
  通狀況，產生相當妨礙，至為顯然，是證人即警員林文祥證稱「未造成交通阻塞
    」云云，尚不足為有利異議人認定之依據，至為灼然。綜上所述，異議人之聲明
    異議，為無理由，應駁回之。
據上論斷，應依道路交通案件處理辦法第十九條，裁定如主文。
中      華      民      國      八十九    年    六    月      九      日
                          臺灣桃園地方法院交通法庭
                              法  官  林 晏 鵬
右正本證明與原本無異。
如不服本裁定，應於裁定送達後五日內向本院提出抗告狀。
                              書記官  張 雅 慧
中        華        民        國   八十九   年   六   月    二十九    日


司法院資訊處製作；財團法人民間司法改革基金會備份。
